【裁判字號】    99,聲,1701
【裁判日期】    990914
【裁判案由】    聲請單獨宣告沒收違禁物
【裁判全文】
臺灣高雄地方法院刑事裁定              99年度聲字第1701號
聲  請  人  臺灣高雄地方法院檢察署檢察官
被      告  甲○○
上列聲請人因被告違反毒品危害防制條例案件，聲請單獨宣告沒
收違禁物（98年度聲沒字第270 號、99年度聲沒字第151 號），
本院裁定如下：
    主  文
扣案之第一級毒品海洛因共貳拾包（均含包裝袋，其中壹拾參包
驗後合計淨重壹點陸玖公克、其中參包驗後合計淨重零點陸陸公
克、其餘驗後淨重分別為零點零肆參公克、零點零肆玖公克、零
點零貳捌公克、零點零伍柒公克）及第二級毒品甲基安非他命晶
體共參包（含包裝袋，驗後淨重分別為零點壹陸柒公克、壹點肆
零玖公克、參點壹零捌公克）均沒收銷燬之。
    理  由
一、聲請意旨略以：被告甲○○前因施用第一級毒品及第二級毒
    品毒品案件，經送觀察、勒戒後，認無繼續施用毒品傾向，
    業經高雄地方法院檢察署檢察官以98年度毒偵緝字第46、47
    、48號為不起訴處分確定，然其中扣案之白色粉末20包及晶
    體3 包經送驗結果，分別含有海洛因及甲基安非他命成分，
    屬違禁物，爰依毒品危害防制條例第18條第1 項前段、刑法
    第40條但書之規定聲請宣告沒收並銷燬之等語。
二、經查：
  (一)聲請人前揭主張業與相關卷宗查閱屬實，扣案之白色粉末20
    包及晶體3 包，亦分別經鑑定含有第一級毒品海洛因及第二
    級毒品甲基安非他命成分，其中扣案13包及3 包粉末係分
    別經法務部調查局濫用藥物實驗室97年11月10日調科壹字第
    09723042100 號鑑定（見97年度毒偵字第8709號卷第14頁）
    、97年12月17日調科壹字第09723045080 號鑑定（見97年度
    偵字第32731 號卷第99頁）、其餘粉末及晶體3 包則係經
    高雄市立凱旋醫院濫用藥物成品檢驗高市凱醫驗字第8353號
    鑑定（見97年度毒偵字第8229號卷第33頁）、高市凱醫驗字
    第8949號鑑定（見97年度偵字第32731 號卷第100 頁）。
  (二)準此，上開扣案物品分別為毒品危害防制條例第2 條第1 項
    及第2 項所定之第一級毒品海洛因、第二級毒品甲基安非他
    命，係屬違禁物無誤，揆諸前揭說明，聲請人前開聲請核無
    不合，應予准許。至上開毒品之包裝袋，因原係供包裝上開
    毒品之用，縱於檢測時將上開毒品取出，勢仍有微量毒品沾
    附其上無法析離，是仍應與上開毒品一併沒收銷燬之。另扣
    案毒品送鑑定耗損部分，既因鑑定而為滅失，自無庸宣告沒
    收銷燬，併此敘明。
三、依刑事訴訟法第220 條，毒品危害防制條例第18條第1 項前
    段，刑法第40條第2 項，裁定如主文。
中    華    民    國    99    年    9     月    14    日
                  刑事第十三庭  法  官  楊智守
以上正本證明與原本無異。
如不服本裁定，應於送達後5日內，向本院提出抗告狀。
中    華    民    國    99    年    9     月    14    日
                                書記官  蔡毓琦

司法院資訊處製作；財團法人民間司法改革基金會備份。
